【裁判字號】    99,上訴,835
【裁判日期】    990913
【裁判案由】    毒品危害防制條例
【裁判全文】
臺灣高等法院臺南分院刑事判決         99年度上訴字第835號
上訴人即被告  甲○○
上列上訴人即被告因毒品危害防制條例案件，不服臺灣臺南地方
法院99年度訴字第818號中華民國99年7月13日第一審判決（起訴
案號：臺灣臺南地方法院檢察署99年度毒偵字第953號），提起
上訴，本院判決如下：
    主  文
上訴駁回。
    理  由
一、按不服地方法院之第一審判決而上訴者，應向管轄第二審之
    高等法院為之。提起上訴，應以上訴書狀提出於原審法院為
    之。上訴書狀應敘述具體理由。第二審法院認為上訴書狀未
    敘述理由者，應以判決駁回之。刑事訴訟法361條第1項、第
    2項、第350條及第367條前段分別定有明文。而所謂不服第
    一審判決之具體理由，必係依據卷內既有訴訟資料或提出新
    事證，指摘或表明第一審判決有何採證認事、用法或量刑等
    足以影響判決本旨之不當或違法，而構成應予撤銷之具體事
    由，始克當之（例如：依憑證據法則具體指出所採證據何以
    不具證據能力，或依憑卷證資料，明確指出所為證據證明力
    之判斷如何違背經驗、論理法則）；倘僅泛言原判決認定事
    實錯誤、違背法令、量刑失之過重或輕縱，而未依上揭意旨
    指出具體事由，或形式上雖已指出具體事由，然該事由縱使
    屬實，亦不足以認為原判決有何不當或違法者（例如：對不
    具有調查必要性之證據，法院未依聲請調查亦未說明理由，
    或援用證據不當，但除去該證據仍應為同一事實之認定），
    皆難謂係具體理由，俾與第二審上訴制度旨在請求第二審法
    院撤銷、變更第一審不當或違法之判決，以實現個案救濟之
    立法目的相契合，並節制濫行上訴（最高法院97年度台上字
    第892號刑事判決意旨參照）。
二、被告上訴意旨略以：被告因係獨子，在戒治完畢後，因雙親
    同時臥病在床，因得挑起家中重擔，在壓力無從宣洩管道之
    下，故再度沈淪於毒海之中。而被告家中境況每況愈下，故
    心中想逃脫毒海，乃尋求替代療法，至今仍意志堅定，每日
    前往成大醫院以服用美沙酮替代療法進行治療。雖知囹圄之
    災仍不可免，被告仍期盼在情理法之中，能予輕判，給予被
    告自新機會等語。
三、原審因被告就被訴事實為有罪之陳述，並聽取被告之意見後
    ，裁定依簡式審判程序審理，據以判決認定上訴人即被告有
    詐欺犯行，係依憑被告於警詢及原審準備程序時之自白，並
    有臺南市警察局第三分局調查甲○○涉嫌毒品案送驗尿液及
    年籍對照表、長榮大學確認報告各1紙及卷附臺灣高等法院
    被告全國前案紀錄表。因認被告所為係犯毒品危害防制條例
    第10條第1項之施用第一級毒品罪。本件原審經審理結果，
    已詳敘其調查、取捨證據之結果及憑以認定之心證理由。從
    形式上觀察，原判決尚無足以影響判決結果之不當或違法情
    事。
四、按量刑之輕重，係屬事實審法院得依職權自由裁量之事項，
    苟以被告之責任為基礎，復已斟酌刑法第57條各款所列情狀
    而為刑之量定，復未逾越法定刑度，不容任意指為違法（最
    高法院96年台上字第7018號判決意旨參照）。經查，原判決
    已詳細記載其審酌科刑之一切情狀之理由，既未逾越法定刑
    度，又未濫用自由裁量之權限，刑度亦屬妥適，核無不當或
    違法之情形。被告上訴理由徒以原審量刑失之過重為由，而
    未具體指摘或表明原判決有何認定事實錯誤、違背法令或量
    刑等足以影響判決本旨之不當或違法，難謂已具體提出上訴
    理由。揆諸上開說明，本件上訴未敘述具體理由，其上訴不
    合法，應予駁回，並不經言詞辯論為之。
五、依刑事訴訟法第367條前段、第372條，判決如主文。
中    華    民    國    99    年    9     月    13    日
                  刑事第六庭    審判長法  官  董武全
                                      法  官  賴純慧
                                      法  官  林英志
以上正本證明與原本無異。
如不服本判決應於收受送達後10日內向本院提出上訴書狀，其未
敘述上訴理由者，並得於提起上訴後10日內向本院補提理由書（
均須按他造當事人之人數附繕本）「切勿逕送上級法院」。
                                      書記官  魏安里
中    華    民    國    99    年    9     月    13    日

司法院資訊處製作；財團法人民間司法改革基金會備份。
